# 改建固定资产的会计处理

提问人：xflcpa123 时间：2013-12-20 13:42:23
请教各位老师： A公司由于B机器失火造成大故障转入在建工程，原销售商对机器设备进行维修后，仍达不到标准技术指标，双方处于僵持状态，时间延续至今有两年时间了： 1 、假如机器设备维修后仍不能使用，如何进行会计处理，一直在两年时间内挂在建工程吗？ 2 、假如凑合能用，但不能达到标准技术指标，仍可生产，只是产量比较低，能达到标准的70%，如何进行会计处理？折旧要计提吗？ 谢谢！

回答人：chenyiwei
1 、鉴于这是固定资产的修复工程，旨在恢复原有功能，并未增加未来经济利益流入的潜力，因此修理费应费用化处理，不应资本化。如果一直没有达到预定可使用状态，一直没有恢复使用，则可以将其原账面价值保留在“在建工程”科目中，不计提折旧，但要在期末对其进行谨慎的减值测试。 2 、如果勉强恢复使用，则应将其原账面价值恢复到“固定资产”科目中，但因为无法恢复到正常产能，所以要考虑其可收回金额是否已经低于账面价值，并对前者小于后者的差额（如有）计提减值准备。